臺灣板橋地方法院刑事判決　　　　　　 93年度簡上字第704號
上　訴　人　甲○○
即　被　告
上列上訴人因違反電子遊戲場業管理條例案件，不服本院93年度
簡字第5247號中華民國93年11月30日第一審判決（聲請案號：93
年度偵字第15870 號），提起上訴，本院管轄之第二審合議庭判
決如下：
    主  文
上訴駁回。
    事  實
一、甲○○明知未依電子遊戲場業管理條例辦理營利事業登記者
    ，不得經營電子遊戲場業，竟自民國93年3 月20日起，至同
    年3 月31日13時20分許止，未依上開條例申請營利事業登記
    ，即擅自在其所承租，位於臺北縣新莊市○○路188 巷5號5
    樓之「親子歡樂城」內某處，設置屬限制級鋼珠類電子遊戲
    機台之「世界盃足球選物販賣機」2 台（含IC版2 塊），供
    不特定人把玩，迄於同年3 月31日13時20分許，在上址店內
    為臺北縣政府聯合稽查小組及臺北縣政府警察局新莊分局警
    員當場查獲，並扣得前開電子遊戲機台共2 台（含IC版2塊
    ）。
二、案經臺北縣政府警察局新莊分局報告臺灣板橋地方法院檢察
    署檢察官偵查終結聲請本院以簡易判決處刑。
    理  由
一、訊據被告甲○○固坦承於右揭時地設置前開電子遊戲機台之
    事實，惟矢口否認有何違反電子遊戲場業管理條例之犯行，
    辯稱扣案之電子遊戲機台均非屬電子遊戲場業管理條例中所
    規範之電子遊戲機台，伊並無違法云云。經查，上揭犯罪事
    實，業據證人即「親子歡樂城」股東林伯光、現場清潔人員
    林威鑫、店員葉淑芬於警詢中證述綦詳，復有臺北縣政府警
　　察局新莊分局扣押筆錄、臺北縣政府營利事業登記證各1件
    及現場圖1紙、照片2幀在卷可佐，並有電子遊戲機台2台（
    含IC板2 塊）扣案足憑，又「世界盃足球選物販賣機」，雖
    係經濟部評鑑為非屬電子遊戲機，惟扣案機台經查獲當時實
    際操作，該機台之操作方式為Ａ桿15分、Ｂ桿25分、Ｃ桿35
    分、Ｄ桿50分，投幣後可把玩該機台1 次，若中3 連線即可
    中3 分，累積分數至Ａ、Ｂ、Ｃ、Ｄ桿之分數時，即可中禮
    品，若未中獎，則遊戲結束，可至櫃檯換取糖果1 顆等情，
    有臺北縣政府聯合查報小組稽查電子遊戲場業紀錄表在卷足
    稽；又本院以扣案之「世界盃足球選物販賣機」函請經濟部
    評鑑，查扣之機台係屬經濟部電子遊戲機評鑑委員會第84
    評鑑為非屬電子遊戲機，惟機具如經修改，則非原始機種，
    該機台具有積、押分功能，與經濟部所評鑑之機具似有不同
    ；且經濟部所評鑑之「世界盃禮品自動販賣機」，其遊戲流
    程為(1)投幣→選擇禮品→按鍵→禮品掉落→結束；或(2)投幣
    →遊戲→遊戲結束→選擇禮品→禮品掉落。完全無射悻性，
    有經濟部94年1 月12日經商字第9402001090號函及其所附說
    明書在卷可參，是扣案機台之實際操作方式，與經濟部評鑑
    核准之操作方式並不相同，足認被告所擺設之前開電子遊戲
    機台，均係電子遊戲場業管理條例中所規範之電子遊戲機台
    無疑。事證明確，被告犯嫌應堪認定。
二、原審認被告犯行明確，論以被告係違反電子遊戲場業管理條
    例第15條規定，而犯同條例第22條之罪嫌。爰審酌被告之素
    行、犯罪目的、情節、對社會秩序所生危害及犯罪後態度等
    一切情狀，量處拘役20日，並諭知易科罰金之折算標準，認
    事用法，核無不合，量刑亦屬妥適。被告上訴意旨略以，扣
    案之電子遊戲機台為經濟部評鑑公告並非屬電子遊戲場業管
    理條例中所規範之電子遊戲機台云云，空言指摘原審判決不
    當，其求予撤銷改判，並無理由，應予駁回。
據上論斷，應依刑事訴訟法455 條之1 第1 項、第3 項、第368
條，判決如主文。
本案經檢察官葉志飛到庭執行職務。
中　　華　　民　　國　　94　　年　　4 　　月　　25　　日
                  刑事第十一庭審判長法　官  潘  翠  雪
                                    法　官  王  士  珮
                                    法　官  楊  明  佳
上列正本證明與原本無異。
不得上訴。
                                    書記官  江  文  彬
中　　華　　民　　國　　94　　年　　4 　　月　　28　　日
